臺灣臺中地方法院刑事判決　　　　　　　 96年度訴字第117號
公　訴　人　臺灣臺中地方法院檢察署檢察官
被　　　告　甲○○
　　　　　　　　　　（現另案於臺灣臺中監獄執行中）
指定辯護人　本院公設辯護人乙○○
上列被告因違反槍砲彈藥刀械管制條例案件，經檢察官提起公訴
（九十五年度偵字第二二六六一號），本院判決如下：
    主  文
甲○○未經許可，寄藏手槍，累犯，處有期徒刑貳年捌月，併科
罰金新臺幣拾貳萬元，罰金如易服勞役，以新臺幣壹仟元折算壹
日，扣案具有殺傷力之制式手槍壹支（含彈匣壹個，槍枝管制編
號為0000000000），沒收。
    事  實
一、甲○○前曾於民國九十年間，因犯竊盜罪，於九十年五月二
    十五日經本院判處有期徒刑三月，於同年六月十八日確定，
    經入監執行後，於九十年十一月七日執行完畢出監。猶不知
    悔改，明知具有殺傷力之制式手槍係屬槍砲彈藥刀械管制條
    例所管制之物品，非經主管機關許可，不得持有、寄藏，仍
    基於明知未經許可，寄藏手槍之犯意，於九十年十二月一日
    ，在臺中縣豐原市○○街某泡沫紅茶店，收受友人林明樺（
    已死亡）所交付之奧地利ＧＬＯＣＫ廠製二六型口徑九ｍｍ
    制式自動手槍一支（含彈匣一個，槍枝管制編號為0000
    000000），隨即於翌日（二日）將之藏放於臺中市北
    屯區○○○街十八號旁之草叢內，而未經許可，寄藏上揭具
    有殺傷力制式手槍。嗣於九十五年九月二十七日上午七時四
    十分，在偵查機關未發覺上揭犯罪前，主動向警察機關自首
    ，復偕警至臺中市北屯區○○○街十八號旁之草叢內扣得上
    揭制式手槍一支，而報繳其持有之上揭槍枝。
二、案經臺中市警察局移送臺灣臺中地方法院檢察署檢察官偵查
    起訴。
    理  由
一、按被告以外之人於審判外之陳述，雖不符合刑事訴訟法第一
    百五十九條之一至第一百五十九條之四之規定，但經當事人
    於審判程序同意作為證據，法院審酌該言詞陳述或書面陳述
    作成時之情況，認為適當者，亦得為證據。當事人、代理人
    或辯護人於法院調查證據時，知有第一百五十九條第一項不
    得為證據之情形，而未於言詞辯論終結前聲明異議者，視為
    有前項之同意，刑事訴訟法第一百五十九條之五定有明文。
    查：本判決下列所引用之各該被告以外之人於審判外之陳述
    ，雖屬傳聞證據，然被告及辯護人均同意以該傳聞證據為證
    據，且各該證人於警詢中之陳述均出於自由意思為之，且陳
    述之時點較接近於事實發生之時點，陳述之內容係其等親自
    見聞之事，亦無不法取供之情形，是以該被告以外之人於警
    詢陳述當時之客觀情況具有較可信之特別情況，復為證明本
    件犯罪事實存否所必要，故揆諸前開規定，前揭證據資料均
    應例外認定有證據能力，合先說明。
二、訊據被告甲○○對於上揭事實坦承不諱，復有槍枝起獲現場
    照片二張附卷可稽，且有扣案之制式手槍一支足資佐證。又
    該扣案之手槍經內政部警政署刑事警察局以性能檢驗法、試
    射法、比對顯微鏡比對法鑑驗結果：送鑑制式九０手槍一支
    （含彈匣一個，槍枝管制編號為0000000000），
    認係奧地利ＧＬＯＣＫ廠製二六型口徑九ｍｍ制式手槍，送
    鑑時槍號遭磨滅，經以電解腐蝕法重現結果，研判槍號為「
    ＣＨＳ五二一」，槍管內具六條右旋來復線，機械性能良好
    ，可擊發同口徑制式子彈，認具殺傷力。此有該局九十五年
    十一月十日刑鑑字第０九五０一四七二七三號槍彈鑑定書一
    份附卷可憑。足認被告上揭之自白確與事實相符。本件事證
    明確，被告之犯行堪予認定。
三、按未經許可持有槍砲、彈藥、刀械等罪，其持有之繼續，為
    行為之繼續，並非狀態之繼續，故一經持有，其犯罪即告成
    立，但其完結，須繼續至持有行為終了時為止（最高法院八
    十八年度臺上字第二九六八號判決參照）。且按行為後法律
    有變更者，應依刑法第二條第一項從新從輕原則予以比較適
    用，係指被告之行為完成或終止後，不論變更修正前之刑罰
    法律，或修正後至法院裁判時之法律，均構成犯罪而應科以
    刑罰者而言；倘繼續犯之部分行為，已在新法公布施行並生
    效之後，即非屬於行為後法律有變更，自無刑法第二條第一
    項之適用，應逕行依裁判時之新法處罰（最高法院九十年度
    臺上字第六二三七號判決意旨參照），則被告寄藏上揭手槍
    期間，槍砲彈藥刀械管制條例雖曾於九十三年六月二日、九
    十四年一月二十六日修正公布，其關於法定罰金刑部分雖已
    於九十五年七月一日修正施行，然依前揭說明，本件被告所
    為上揭犯行，尚無新舊法比較之問題，合先敘明。是核被告
    所為，係犯槍砲彈藥刀械管制條例第七條第四項之未經許可
    ，寄藏手槍罪。被告寄藏後持有手槍之行為係寄藏行為之當
    然結果，不另論罪。又本件被告於寄藏上揭手槍後，在有偵
    查權限之人知悉犯罪之前，主動向警供出寄藏上揭槍枝之犯
    行，並偕警至上揭槍枝藏放地點起出該槍枝，有臺中市警察
    局刑事案件移送書在卷可按，被告係對於未發覺之罪自首，
    並報繳其持有之該槍枝，爰依槍砲彈藥刀械管制條例第十八
    條第一項前段減輕其刑（該條項乃刑法第六十二條之特別規
    定規定，依特別法優於普通法之原則，應適用該條項之規定
    減輕被告之刑）。又被告前曾於九十年間，因犯竊盜罪，於
    九十年五月二十五日經本院判處有期徒刑三月，於同年六月
    十八日確定，經入監執行後，於九十年十一月七日執行完畢
    出監，有臺灣臺中地方法院檢察署刑案資料查註紀錄表及臺
    灣高等法院被告前案紀錄表在卷可憑，其前受徒刑執行完畢
    後，五年內故意再犯有期徒刑以上之罪，為累犯，應依刑法
    第四十七條第一項規定加重其刑，並先加後減。爰審酌被告
    未經許可，寄藏上揭槍枝，對社會、居家環境形成不定時之
    危害，亦對他人生命、身體、安全造成威脅，其犯罪對社會
    安全所生危害甚鉅，惟考量其僅寄藏手槍一支，並未以上揭
    槍枝另犯他罪及犯後坦承犯行，頗具悔意，態度尚稱良好等
    一切情狀，量處如主文所示之刑，並就罰金刑部分諭知易服
    勞役之折算標準，以資懲儆。末查，扣案之制式手槍一支（
    含彈匣一個，槍枝管制編號為0000000000），因
    係屬違禁物，不問屬於犯人與否，應依刑法第三十八條第一
    項第一款之規定宣告沒收。
據上論斷，應依刑事訴訟法第二百九十九條第一項前段，槍砲彈
藥刀械管制條例第七條第四項、第十八條第一項前段，刑法第十
一條前段、第四十七條第一項、第四十二條第三項前段、第三十
八條第一項第一款，判決如主文。
中　　華　　民　　國　　96　　年　　6 　　月　　7　 　日
                  臺灣臺中地方法院刑事第十一庭
                         審判長法  官  王世華
                               法  官  丁智慧
                               法  官  莊嘉蕙
上正本證明與原本無異。
如不服本判決，應於送達後十日內向本院提出上訴狀（須附繕本
），上訴於臺灣高等法院臺中分院。
                               書記官  劉易柔
中　　華　　民　　國　　96　　年　　6 　　月　　7 　　日
附錄論罪科刑法條：
槍砲彈藥刀械管制條例第7條
未經許可，製造、販賣或運輸火砲、肩射武器、機關槍、衝鋒槍
、卡柄槍、自動步槍、普通步槍、馬槍、手槍或各類砲彈、炸彈
、爆裂物者，處死刑、無期徒刑或7年以上有期徒刑；處徒刑者
，併科新台幣3千萬元以下罰金。
未經許可，轉讓、出租或出借前項所列槍砲、彈藥者，處無期徒
刑或5年以上有期徒刑，併科新台幣1千萬元以下罰金。
意圖供自己或他人犯罪之用，而犯前二項之罪者，處死刑或無期
徒刑；處徒刑者，併科新台幣5千萬元以下罰金。
未經許可，持有、寄藏或意圖販賣而陳列第1項所列槍砲、彈藥
者，處5年以上有期徒刑，併科新台幣1千萬元以下罰金。
第1項至第3項之未遂犯罰之。
